【裁判字號】    97,上訴,600
【裁判日期】    970710
【裁判案由】    偽造貨幣
【裁判全文】
臺灣高等法院臺南分院刑事判決         97年度上訴字第600號
上  訴  人
即  被  告  丁○○
            乙○○  42歲民.
共      同
指定辯護人 本院公設辯護人 丙○○
上列上訴人因偽造貨幣案件，不服臺灣嘉義地方法院96年度訴字
第1071號中華民國97年3月20日第一審判決（起訴案號：臺灣嘉
義地方法院檢察署96年度偵字第7122號、第8904號），提起上訴
，本院判決如下：
    主  文
原判決撤銷。
丁○○行使偽造之通用紙幣，處有期徒刑肆年，偽造佰元紙幣壹
張（EP207879ZR號）及附表所示之物沒收。又共同行使偽造之通
用紙幣，未遂，處有期徒刑參年肆月，偽造佰元紙幣壹張（
EP7209 87ZR號）及附表所示之物沒收。應執行有期徒刑陸年陸
月。偽造佰元紙幣貳張（EP207879ZR號、EP720987ZR號）及附表
所示之物沒收。
乙○○共同行使偽造之通用紙幣，未遂，處有期徒刑貳年貳月。
偽造佰元紙幣壹張（EP720987ZR號）及附表所示之物均沒收。
    事  實
一、丁○○基於供行使之用而收集之意圖，於民國（下同）96年
    年5月初某日，在台南市○○路○段193號住處，向綽號「可
    樂」之姓名年籍不詳成年男子，以新臺幣（下同）一萬元真
    鈔換三萬元偽鈔之比例（即一比三比例），持二萬元真鈔換
    得偽造百元紙幣六萬元後，基於行使偽造通用紙幣之犯意，
    於96年5月22日上午10時30分許，在於臺南市○○區○○路4
    段45號陳佩玲所開設之「小佩的店」冷飲店，持用一張號碼
    為EP207879ZR號之一百元偽造紙幣，向李佩玲之雇用員工甲○○購買五十元檳榔而交付行使之。
二、丁○○復另起供行使之用而收集之意圖，再於96年8月間，
    又在前揭住處，向綽號「可樂」之姓名年籍不詳成年男子，
    以前開一比三比例之方式，以三萬元真鈔換得偽造百元紙幣
    九萬元並獲附贈偽造千元紙幣4張後，竟與其妻（大陸配偶
    ）乙○○共同基於行使偽造通用紙幣之犯意聯絡（乙○○因
    另案行使偽造通用紙幣，經本院判處罪刑，現上訴三審中）
    ，於96年9月2日下午2時40分許，由丁○○駕駛7508－UG號
    自小客車，乙○○坐於右前座，由乙○○持編號EP720987ZB
    號之一百元偽造紙幣（起訴書誤載為「Z」P720987ZB號），
    在嘉義縣布袋鎮○○路189之1號劉秋鳳所經營之檳榔攤內，
    向劉秋鳳之女戊○○擬購六十元香菸而交付行使之，旋因戊○○發現為偽鈔而撥打電話報警，丁○○察覺有異即未待找
    零逕驅車離去，致未得逞。
三、嗣經甲○○及戊○○查覺而分別報警，由甲○○提供前開偽
    造百元紙幣予臺南市警察局第三分局扣案，及由戊○○提供
    前開偽造百元紙幣予嘉義縣警察局布袋分局扣案，經警循線
    追查，由嘉義縣警察局布袋分局警員於96年9月7日持搜索票
    ，在丁○○前揭住處2樓搜索查獲扣得偽造之如附表所示通
    用紙幣，及扣得現場五十元硬幣80枚、十元硬幣1990枚、五
    元硬幣200枚、七星牌香菸265包及長壽牌香菸16包、紅包袋
    30個、紙條1張（紙條逕附於警卷）。
四、案經臺南市警察局第三分局報請臺灣臺南地方法院檢察署呈
    由臺灣高等法院臺南分院檢察署移轉、及嘉義縣警察局布袋
    分局報請臺灣嘉義地方法院檢察署檢察官偵查起訴。
    理  由
甲、程序部分：本件被告丁○○、乙○○及其選任辯護人於原審
    言詞辯論終結前，對於本件判決認定事實所引用之供述證據
    （含警卷、偵查卷及本院卷內傳聞證據），均同意為證據方
    法，且對證據能力，未為異議（原審卷第25頁）。被告丁○○於原審審理時承認事實一、二部分行使偽造通用紙幣罪名
    ，被告乙○○於原審審理時雖否認罪名，然不爭執交付偽造
    通用紙幣事實，被告2人於原審準備程序及審理時均有選任
    辯護人，審理過程歷經交互詰問程序、復就各該證據進行辯
    論，前述證據復無顯不可信之情況，又與待證事實間具相當
    關聯性，本院審酌採納該等傳聞證據，無礙被告與辯護人等
    於程序上之彈劾詰問權利，認前開傳聞證據，因而合於刑事
    訴訟法第159條之1、之2、之4、之5等規定，具備證據能力
    ，合先敘明。
乙、實體部分：
    一、訊據上訴人即被告丁○○，對曾向綽號「可樂」之成年
        男子，以「一比三」比例之方式，兌換偽鈔，並於上開
        時地，分別向甲○○購買檳榔、向戊○○購買香菸之事
        實，業據其於警訊、偵查、原審及本院審理時，坦承不
        諱 (詳臺南市第三警分局卷第1頁、嘉義布袋警分局卷
        第2頁至第4頁、偵字第7122號卷第12頁、第13頁、第57
        頁、原審卷第23頁、原審卷第100頁至第118頁、本院97
        年6月19日筆錄)，核與證人甲○○、李佩玲及戊○○等
        分別於偵查及原審審理中結證指訴明確（詳偵字第1361
        6號卷第7頁至9頁、原審卷第64頁至第78頁），另有甲○○指認被告丁○○口卡片、及甲○○提出之EP207879
        ZR號偽造百元紙幣（附於台南市第三警分局卷第7、10
        頁）及監視器錄影攝得7508－UG號車號照片、及戊○○
        提出之EP720987ZB號偽造百元紙幣在卷可稽（附於嘉義
        布袋警分局卷第33頁、偵字第7122號卷第46頁），並有
        扣案之偽造之如附表所示通用紙幣，及扣得現場五十元
        硬幣80枚、十元硬幣1990枚、五元硬幣200枚、七星牌
        香菸265包及長壽牌香菸16包、紅包袋30個、紙條1張附
        卷可按。而扣案之千元紙鈔及百元紙鈔，經中央印製廠
        鑑定結果，該一千元偽鈔係以彩色噴墨方式仿印，以壓
        凸方式仿凹版印紋凸起效果，無隱藏字，紙張非鈔券紙
        ，菊花水印以灰色墨在紙張背面仿製，另以壓凸方式仿
        白水印，以燙印箔膜仿條狀光影變化箔膜，以噴墨方式
        仿鈔券正面左下角及背面左上角變色油墨面額數字，以
        燙印箔膜仿鈔券背面六段裸露部分。該批張佰元偽鈔均
        係以彩色噴墨方式仿印，無凹版印紋凸起效果，紙張並
        非鈔券紙，無水印，安全線以燙印箔膜（含面額數字）
        仿鈔券正面五段裸露部分，左下角面額數字及水印以噴
        墨方式仿製，確係偽造，有該廠96年6月25日中印發字
        第0960002883號函、96年9月27日中印發字第096000439
        0號函、及96年10月1日中印發字第0960004479號函所附
        鑑定結果可憑（附於前揭第三分局警卷第8、9頁、偵字
        第7122號卷第42頁至第45頁），被告之自白核與事實相
        符，犯行應可認定。
    二、至被告乙○○經被告經合法傳喚，無正當理由不到庭，
        惟據其在原審審理時，固不否認搭乘被告丁○○所駕汽
        車右前座，並持百元紙幣向戊○○購買香菸等情，惟辯
        稱：伊來台灣時間不長，並不知交付之百元紙幣為偽鈔
        ，並無行使之犯意等語。惟查：
        (一)扣案之戊○○提供之百元紙幣（EP720987ZB號）、
            搜索扣案所得如附表所示之百元紙幣（EP720987ZB
            號），號碼相同，經鑑定結果係偽鈔，己如前述，
            再經原審審判長持其提供之百元真鈔（AP718247VH
            號，附於原審卷末頁證物袋）與取自與附表所示EP
            720987ZB號百元偽鈔同批之百元偽鈔一張（KA2872
            09JZ號），勘驗比較結果，其真鈔內人像及中山樓
            圖案比較清楚，假鈔較為模糊，金箔處假鈔比較亮
            ，斷斷續續不連貫，後面的金箔印反面影像比較淡
            ，真鈔摸起來比較有凹凸感，假鈔比較平，有勘驗
            筆錄可憑（詳原審卷第79頁），並於未告知真假鈔
            情形下，將上開2張紙幣供證人戊○○指認，證人
            戊○○立即能分辦真假鈔，並進而證稱：假鈔內圖
            案看起來比較模糊，右下角浮水印看起來沒有辦法
            顯示壹佰元，假鈔金箔處比較亮，好像用貼的等語
            （詳原審卷第77頁、第78頁），適與前揭鑑定、勘
            驗結果相符，被告2人對勘驗結果均無意見，被告
            丁○○復陳稱相比較之下顏色確係不同（詳原審卷
            第79頁），足徵被告乙○○交付予證人戊○○之偽
            造佰元紙幣，客觀上與真鈔存有顯然差異，為具通
            常事理能力之人所能辨識，堪先認定。
        (二)查被告乙○○為大陸配偶，與被告丁○○婚後於95
            年6月17日入境依親，有內政部入出國及移民署於
            97年1月9日函覆之入出國日期證明書及來台旅行證
            相關資料影本存卷足參（附於原審卷第37頁至第46
            頁），迄96年9月2日雖僅一年二月有餘，然其前即
            迭於95年12月15日持偽造之五百元紙幣（CS664346
            VB號）買菜，經臺灣臺南地方法院檢察署檢察官以
            甫入境台灣、無辨識真偽鈔能力而認無主觀犯意，
            據為不起訴處分確定（96年偵字第3340 號），有
            該署不起訴處分書、臺灣高等法院臺南分院檢察署
            處分書在卷可考（附於原審卷第48頁、第49頁），
            其歷經偵查程序獲邀不起訴處分後，對通用紙幣之
            辨識及行使，當更謹慎注意以免觸法，此為具通常
            事理能力之人所能知悉，其竟再於96年7 月26日，
            再持相同編號（CS664346VB號）之五百元偽造紙幣
            ，在台南市水果攤持以購物，經被害人王國龍發覺
            報警，起訴（臺灣臺南地方法院檢察署檢察官96年
            偵字第11723號）由臺灣臺南地方法院審理後（96
            年訴字第1377號），判處有期徒刑三年二月，上訴
            本院亦駁回上訴在案（現上訴三審中），有前開判
            決存卷足參（附於原審卷第54頁），其屢經偵審程
            序，對通用紙幣應更具辨識能力，況被告丁○○經
            營餐飲便當生意，被告乙○○猶負責收取便當錢事
            務，為證人丁○○結證明確（詳原審卷第82頁），
            其生意往來、收取找零之間，接觸通用紙幣頻繁，
            對百元通用紙幣之辨識差異，更無諉為不知之理，
            其以甫入境年餘、未具辨識偽鈔能力云云，殊無可
            採。
        (三)再交付予證人戊○○之偽造百元紙幣，係由坐於汽
            車右前坐之被告乙○○逕自袋內取出直接交付予在
            汽車旁側之證人戊○○等情，業經證人戊○○迭於
            偵、審時結證在卷（詳偵字第7122號卷第69頁、原
            審卷第65頁、第67頁），證人戊○○雖於警訊稱係
            由車內坐於駕駛座男子先持偽造百元紙幣予右側座
            位女子後，再交付給伊，買百元檳榔等語（布袋分
            局警卷第10頁），惟經原審審理時就此部分詳予詢
            問，經證人戊○○再次確認而與偵審時為相同證述
            ，並進而證稱：96年9月2日案發當日打電話報警警
            員即親自過來，在檳榔攤問話，警員將內容寫在紙
            上結束後，雖未告知何時拿筆錄過來，但隔天下午
            伊放學後，警員有拿筆錄過來到家中，伊大略看一
            下後即簽名，筆錄內容雖照其意思製作，但有一些
            出入等語（詳原審卷第67頁、第71頁至74頁、第77
            頁），是警訊筆錄所載「男的坐在駕駛座持新台幣
            一百元一張給右側乘客座女生，再拿給我，要買一
            百元檳榔」等內容，顯因警員未當場製作致細節誤
            謬，證人戊○○翌日未及細閱即簽名，致有警訊內
            容與偵審時證述內容不符之處，證人戊○○既迭於
            偵審時出於自由意思當庭證述明確如前，又於原審
            經交互詰問程序就細節一一釐清如前，衡諸其與被
            告乙○○素不相識、香菸亦尚未交付而無損失，斷
            無就何人直接交付、購得何物等情節誣指虛構之理
            ，綜上相衡，其前揭警訊證述與偵審證述前揭不符
            之處，當以偵審時證述內容可採，準此，前開偽造
            百元紙幣，係被告乙○○自袋內取出直接交付證人
            戊○○一情，即堪認定。
        (四)被告乙○○持以交付證人戊○○之偽造百元紙幣（
            EP7209 87ZB號），經鑑定為偽鈔，客觀上與真鈔
            存有明顯差異，己如前述，且證人戊○○於原審復
            結證稱：一收到錢時就發現係偽鈔、因真鈔有金箔
            處顏色較亮，假鈔金箔像是印出來的等語（詳原審
            卷第65頁、第71頁），其判斷真偽鈔能力，並經原
            審審判長提供真、偽百元紙幣測試如前，則證人楊
            金蓮於收受該偽造百元紙幣之短暫觸摸時間，即足
            以判斷真偽，衡以被告乙○○既迭因持用偽鈔歷經
            偵審程序在前，又有收找通用紙幣之生意往來經驗
            ，當已具辨識偽鈔能力，如前所述，則被告乙○○
            自袋內取出該張偽造百元紙幣（EP720987ZB號）之
            際，當足以識別其與真鈔上存有客觀上明顯差異，
            其辯稱無法識別云云，顯係卸責圖免而不足採信。
        (五)再證人丁○○於原審證述時，經檢察官持其於偵查
            中陳述質問：「你曾被起訴偽造有價證券（按：應
            為偽造貨幣之誤）這樣子你老婆會不知道嗎？答：
            他知道後叫我不要作，他也在罵我」（詳偵字第
            7122號卷第13頁）；另自被告丁○○其家中扣案七
            星牌香菸多達265包，為被告丁○○行使偽造百元
            紙幣購得，又因被告丁○○常帶被告乙○○外出購
            得大批物品、換得大批零錢置於家中，被告乙○○
            曾懷疑而詢問等情，均為被告丁○○審理時證述屬
            實（詳原審卷第96頁、第97頁），被告乙○○對被
            告丁○○行使偽造紙幣之情，顯已強烈質疑於前；
            被告乙○○復於原審審理時又供稱：當天車上有數
            包香菸、被告丁○○身上口袋亦有一包香菸，當天
            又問他既然有香菸為何再買等情（詳原審卷第113
            頁），被告乙○○於當日更再度質疑於後；參以陳
            水泉平時賣便當所用真鈔與購入之假鈔均置於樓下
            抽屜，但偽鈔係包起來置於另一抽屜，平常乙○○
            生活所需金錢固定在另一抽屜，乙○○購菜和水果
            的錢均自其抽屜取出等情（詳原審卷第90頁至第92
            頁），然扣案如附表之偽造百元紙幣717張，僅3種
            號碼（各數百張同一號碼，詳附表所示），其外觀
            明顯差異，其包裝情形為以成疊捆綁（布袋分局警
            卷第22至24頁），本件被告乙○○持以購物之偽造
            百元紙幣，係自成疊百元紙幣取出，復為證人楊金
            蓮證述明確（詳原審卷第74頁），則被告乙○○於
            行使偽造百元紙幣為本件購物行使犯行之際，就前
            揭成疊偽鈔之真、偽鈔明顯差異，豈有視而未見之
            理，再被告乙○○屢屢質疑、對取出偽造百元紙幣
            方式、真偽鈔所存差異觀之，以其所具真偽鈔識別
            能力情況，對被告丁○○所持之百元紙幣係屬偽造
            ，應知之甚詳，參諸被告乙○○於交付偽造百元紙
            幣後，既未取得香菸、未待找零即逕行驅車離去，
            為證人戊○○、丁○○審理時證述在卷（詳原審卷
            第76頁、第98頁、第99頁），益足彰顯其等心虛畏
            罪之情狀，其雖再辯稱：因恐遭被告丁○○責罵而
            未進而詢問云云，顯係脫免卸責之詞，故其已知悉
            偽造紙鈔而持以行使購物，彰然甚明，至被告陳水
            泉就被告乙○○是否知悉一節，聲請測謊，惟本案
            事證已臻明確，自無再依其請求測謊鑑定之必要。
    三、至被告丁○○向綽號「可樂」成年男子意圖供行使而收
        集偽造紙幣之時間、金額，警訊、偵查雖與原審所供不
        符，經查：
        (一)於警詢及偵查中均供稱第一次係在96年6月初、以
            二萬元真鈔換得六萬元百元偽鈔（詳布袋分局警卷
            第1至4頁、偵字第7122號卷第12至14頁），惟於原
            審審理時供稱第一次係在96年5月初以三萬元真鈔
            換得九萬元百元偽鈔（詳原審卷第111頁），前後
            固有不一，然其初次換鈔時間，既經原審審理時為
            確認收集時間而詢問以：「問：96年5月22日使用
            的百元假鈔是何時購買？答：我共購買三次，96年
            5月初是第一次，96年5月22日這張是第一次買的，
            都是可樂送到我住的地方來的」（詳原審卷第111
            頁），則其初次購買時間當以96年5月初為較為可
            信；又該次換得金額，自搜索扣得之紙條上載明「
            在補2萬，跟上次一共6萬、今天下午4、5點會下來
            收款跟香菸」，有紙條附卷可憑（附於布袋分局警
            卷第29頁），被告丁○○就此於警訊時供稱係表示
            第三次即96年9月6日時換得六萬元百元偽造紙幣之
            意（布袋分局警卷第1至4頁），對照其警訊、偵查
            中供稱其向綽號「可樂」成年男子購入3次偽鈔，
            各係以二萬元、三萬元、二萬元真鈔換得六萬元、
            九萬元、六萬元共二十一萬元偽鈔（詳警卷第1頁
            至第4頁、偵字第7122號卷第12頁至第14頁），雖
            其於審理時供稱其第一次係以三萬元真鈔購入偽鈔
            ，然前後互核，應以警訊、偵查時供述較與紙條所
            載相符而可採，審理中陳述與警訊及紙條內容略有
            扞格，當係記憶有誤之陳述，而無足採，從而，被
            告丁○○於96年5月初某日，在其前揭住處收受換
            得之偽造六萬元百元紙幣一情，即堪認定。
        (二)於警訊及偵查中均供稱第二次係在96年8月間（第
            三次為同年九月六日）換得等語（布袋分局警卷第
            1頁至第4頁、偵字第7122號卷第12頁至第14頁），
            惟經原審審理時供稱第二次係在96年7月底（詳原
            審卷第111頁），前後固有不一，衡其記憶或因時
            日久遠略有淡忘，相較應以其警訊、偵查中一再陳
            稱之96年8月間某日為可採，另佐以其供稱扣案千
            元紙幣係換鈔時綽號「可樂」成年男子附贈等語（
            詳原審卷第110頁），及嘉義縣警察局布袋分局96
            年9月7日搜索結果，扣得如附表所示偽造貨幣一批
            及紙條一張等物，有搜索扣押筆錄、扣押書、扣押
            物品目錄、現場採證相片14幀、紙條1張在卷可按
            ，故被告丁○○於96年8月間某日，在其前揭住處
            收受換得之偽造百元紙幣九萬元、及偽造千元紙幣
            四張等情，堪予認定。
    四、按新版之新臺幣現已由中央銀行發行，依中央銀行法第
        13條第2項規定為國幣，對於中華民國境內之一切支付
        ，具有法償效力，故新版之新臺幣一百元、一千元紙幣
        ，均屬於通用紙幣。被告丁○○事實一、二部分向綽號
        「可樂」成年男子購入偽造紙幣收集後而進而行使等所
        為，均係犯刑法第196條第1項之行使偽造通用紙幣罪：
        被告乙○○事實二部分所為，係犯刑法第196條第1項之
        行使偽造通用紙幣罪；又按持偽造貨幣購物，倘店家「
        登時發現」係偽造，則行使行為尚屬未遂（最高法院20
        年上字第1911號判例參照），本件事實二部分，被告丁○○、被告乙○○共同持偽造百元紙幣行使購物，經登
        時發見有偽而未交付物品，其2人前開行使偽造通用貨
        幣犯行，均屬未遂犯；又被告丁○○事實一、二部分，
        各自分起犯意，意圖行使而收集偽鈔後，復以行使之意
        思而交付於人，其低度之收集行為，應為高度之行使行
        為吸收，不另論罪（最高法院24年上字第1281號判例參
        照）。公訴意旨雖未敘及被告丁○○96年5月、8月分起
        犯意2次意圖供行使之用而收集等犯行，然公訴意旨就
        犯罪事實之一部起訴者，其效力及於全部，上開被告丁○○未據載明於起訴書之二起意圖供行使之用而收集偽
        造通用紙幣犯行，既與前開經起訴論罪科刑之行使偽造
        通用紙幣犯行犯行，有吸收犯之實質上一罪關係，已如
        前述，本院自得加以審理，併此敘明。被告2人間就事
        實二部分行使偽造通用紙幣犯行，有犯意聯絡及行為分
        擔，均為共同正犯。被告2人就事實二部分，共同著手
        行使偽造通用紙幣行為之實施而不遂，其犯罪既屬未遂
        ，依刑法第25條第2項規定，按既遂犯之刑減輕之；被
        告丁○○所犯上開相同罪名之二罪間，犯意各別，應予
        分論併罰。扣案之偽造佰元紙幣貳張（EP207879ZR號、
        EP720987ZR號）及如附所示編號第1號至第4號之偽鈔部
        分，應依刑法第二百條規定，宣告沒收，附表編號第5
        號至第9號部分業據被告丁○○供認係行使偽鈔換得之
        物，即因被告等共同犯罪所得之物，應依刑法第38條第
        1 項第2款宣告沒收。
    五、原審予以論處罪行，固非無見，惟查：附所示編號第5
        號至第9號部分之硬幣、香煙等物，業據被告供認係行
        使偽鈔換得之物，即因犯罪所得之物 (詳警卷第2頁、
        偵字第7122號卷第13頁、第57頁、本院97年7月3日筆錄
        ) ，原審竟認上開查扣之硬幣、香菸等物，查無積極證
        據證明係被告丁○○、被告乙○○前揭行使偽造通用紙
        幣犯行所得或所生之物，而未宣告沒收，核與卷證資料
        不符，尚有未合，被告丁○○上訴意旨，認原審量刑太
        重，被告乙○○上訴意旨，否認犯罪，分別指摘原判決
        不當，固無可取，但原判決既有前述可議之處，即屬無
        可維持，應由本院撤銷改判，爰審酌被告丁○○曾犯詐
        欺罪、過失致死罪經判處罪刑確定、現另因行使偽造貨
        幣罪，經臺灣臺南地方法院起訴（97年偵字第1018、10
        19號）由法院審理中；被告乙○○另因行使偽造貨幣罪
        ，經臺灣臺南地方法院判處罪刑（96年訴字第1377號）
        ，經本院駁回上訴，現上訴審理中，有臺灣高等法院被
        告前案紀錄表及臺灣臺南地方法院96年訴字第1377號判
        決（附於原審卷第54頁）及本院97年上訴字第238號判
        決、臺灣臺南地方法院檢察署檢察官97年偵字第1018號
        、第1019號起訴書（附於原審卷末頁）附卷可按，又以
        行使偽鈔牟利，紊亂金融交易秩序等一切情狀，各量處
        如主文所示之刑，被告丁○○部分並定其應執行之刑為
        有期徒刑陸年陸月。扣案如附所示之物，並均依法宣告
        沒收。
    六、被告乙○○經合法傳喚，無正當理由不到庭，不待其陳
        述逕行判決。
丙、據上論斷，應依刑事訴訟法第369條第1項前段、第364條、
    第299條第一項前段、第371條、刑法第196條第1項、第28條
    、第25條第2項、第51條第5款、第200條、第38條第1項第2
    款、刑法施行法第1條之1第1項、第2項前段，判決如主文。
本案經檢察官江守權到庭執行職務。
中    華    民    國    97    年    7     月    10    日
                  刑事第五庭  審判長法  官  楊明章
                                    法  官  楊子莊
                                    法  官  戴勝利
以上正本證明與原本無異。
如不服本判決，應於收受本判決後十日內向本院提出上訴書狀。
其未敘述上訴理由者並得於提起上訴後十日內向本院補提理由書
狀（均須按他造當事人之人數附繕本）「切勿逕送上級法院」。
                                    書記官  陳淑貞
中    華    民    國    97    年    7     月    10    日
附錄：本案論罪法條全文：
刑法第196條：行使偽造、變造之通用貨幣、紙幣、銀行券，或
             意圖供行使之用而收集或交付於人者，處3年以上
             10年以下有期徒刑，得併科5千元以下罰金。
             收受後方知為偽造、變造之通用貨幣、紙幣、銀
             行券而仍行使，或意圖供行使之用而交付於人者
             ，處5百元以下罰金。
             第 1 項之未遂犯罰之。
附表：
┌──┬──────────┬──┬───┬──────┬──────┐
│編號│    品         名   │單位│數  量│所有人／持有│  備    註  │
│    │                    │    │      │人／保管人  │            │
├──┼──────────┼──┼───┼──────┼──────┤
│ 1  │偽造新臺幣（仟元鈔）│張  │     4│丁○○      │FM945647ZB  │
├──┼──────────┼──┼───┼──────┼──────┤
│ 2  │偽造新臺幣（佰元鈔）│張  │   217│丁○○      │KA287209JZ  │
├──┼──────────┼──┼───┼──────┼──────┤
│ 3  │偽造新臺幣（佰元鈔）│張  │   295│丁○○      │JA907020BZ  │
├──┼──────────┼──┼───┼──────┼──────┤
│ 4  │偽造新臺幣（佰元鈔）│張  │   205│丁○○      │EP720987ZB  │
├──┼──────────┼──┼───┼──────┼──────┤
│ 5  │新臺幣（伍拾元硬幣）│枚  │    80│丁○○      │共4,000元   │
├──┼──────────┼──┼───┼──────┼──────┤
│ 6  │新臺幣（壹拾元硬幣）│枚  │ 1,990│丁○○      │共19,900元  │
├──┼──────────┼──┼───┼──────┼──────┤
│ 7  │新臺幣（伍元硬幣）  │枚  │   200│丁○○      │共1,000元   │
├──┼──────────┼──┼───┼──────┼──────┤
│ 8  │七星牌香煙          │包  │   265│丁○○      │            │
├──┼──────────┼──┼───┼──────┼──────┤
│ 9  │長壽牌香煙（黃色）  │包  │    16│丁○○      │            │
└──┴──────────┴──┴───┴──────┴──────┘

司法院資訊處製作；財團法人民間司法改革基金會備份。
